---
title: "du6"
output: html_document
---

```{r setup, include=FALSE}
knitr::opts_chunk$set(echo = TRUE)
```

_Domaca uloha 6_

Zobrala som si data z poslednej hodiny


```{r, include=FALSE}
library(dplyr)
dt_pol_w_claims <- readRDS("C:\\GeneralInsurance_Class\\Data\\lesson6_dt_pol_w_claims.rds")
set.seed(58742) 
ind <- sample(2, nrow(dt_pol_w_claims), replace=TRUE, prob=c(0.80, 0.20)) 

dt_pol_w_claims <- mutate(dt_pol_w_claims,
                data_status = ifelse(ind == 1, 
                                     "Training",
                                     ifelse(ind == 2, 
                                            "Validation", 
                                            "Unseen")
                )
)


train <- dt_pol_w_claims %>% filter(data_status == "Training")
val <- dt_pol_w_claims %>% filter(data_status == "Validation")

mse <- function(prediction, actual){
  return(sum((prediction-actual)^2, na.rm = TRUE)/length(prediction))
}
```

na predoslej domacej ulohe som robila nasledovny model

```{r}
model1 <- glm(data = dt_pol_w_claims %>% filter(Burning_Cost != 0, Burning_Cost < 100),
              formula = Burning_Cost ~ Veh_type1 + Construct_year,
              family = Gamma())

summary(model1)
```

spravim si ho opat len na trenovacich datach a pozriem sa na chybu 

```{r}
model11 <- glm(data = train %>% filter(Burning_Cost != 0, Burning_Cost < 100),
              formula = Burning_Cost ~ Veh_type1 + Construct_year,
              family = Gamma())

summary(model11)

mse(predict(model11, train, type = "response"), train$Burning_Cost) 
mse(predict(model11, val, type = "response"), val$Burning_Cost) 

```
chyba pre trenovacie data = 191,7959 a pre val. data =288,6734


vyskusam este pridat jednu premennu a to D_age

```{r}
model2 <- glm(data = train %>% filter(Burning_Cost != 0, Burning_Cost < 100),
              formula = Burning_Cost ~ Veh_type1 + Construct_year + D_age,
              family = Gamma())

summary(model2)

mse(predict(model2, train, type = "response"), train$Burning_Cost) 
mse(predict(model2, val, type = "response"), val$Burning_Cost) 


```


pridanim dalsej premennej D_age, ktora mi hovori o veku vodicov, sa mi chyba aj pre train aj pre val znizila, takze to pomohlo mojmu modelu
mse train = 190,6656
mse val = 283,5531


teraz si skusime vylepsit nas model:
- pri construct_year si auta , ktore boli vyrobene pred rokom si priradime k roku 2002
- vek vodicov nad 75 priradime k 75, a pod 25 priradime k 25
- pri type vozidiel si pozgrupujeme podobne typy ako napr dame spolu 
    - "taxi category A" a "taxi", 
    - "private car" a "private truck"  
    - "driving school motorcycle" a "driving school car", 
    - "commercial car <3100 kg" a  "commercial car <3500 kg", 
    - "truck over 20 tn","truck up to 10 tn" a "truck 10 to 20 tn"
    - a vsetky ostatne dame tiez dokopy

```{r}
levels(dt_pol_w_claims$Veh_type1)

```

```{r}
train1 <- train %>% 
  mutate(Construct_year = ifelse(Construct_year <= 2002, 2002, Construct_year))
   
train1 <- train1 %>% 
  mutate(D_age = ifelse(D_age <= 25, 25, D_age))

train1 <- train1 %>% 
  mutate(D_age = ifelse(D_age >= 75, 75, D_age))


train1 <- train1 %>% mutate(Veh_type1 = ifelse(as.character(Veh_type1) == 'commercial car <3100 kg' | as.character(Veh_type1) == 'commercial car <3500 kg', 'commercial car', as.character(Veh_type1)))
val1 <- val %>% mutate(Veh_type1 = ifelse(as.character(Veh_type1) == 'commercial car <3100 kg' | as.character(Veh_type1) == 'commercial car <3500 kg', 'commercial car', as.character(Veh_type1)))

train1 <- train1 %>% mutate(Veh_type1 = ifelse(as.character(Veh_type1) == 'driving school motorcycle' | as.character(Veh_type1) == 'driving school car', 'driving school', as.character(Veh_type1)))
val1 <- val1 %>% mutate(Veh_type1 = ifelse(as.character(Veh_type1) == 'driving school motorcycle' | as.character(Veh_type1) == 'driving school car', 'driving school', as.character(Veh_type1)))

train1 <- train1 %>% mutate(Veh_type1 = ifelse(as.character(Veh_type1) == 'private car' | as.character(Veh_type1) == 'private truck', 'private', as.character(Veh_type1)))
val1 <- val1 %>% mutate(Veh_type1 = ifelse(as.character(Veh_type1) == 'private car' | as.character(Veh_type1) == 'private truck', 'private', as.character(Veh_type1)))

train1 <- train1 %>% mutate(Veh_type1 = ifelse(as.character(Veh_type1) == 'taxi category A' | as.character(Veh_type1) == 'taxi', 'taxi', as.character(Veh_type1)))
val1 <- val1 %>% mutate(Veh_type1 = ifelse(as.character(Veh_type1) == 'taxi category A' | as.character(Veh_type1) == 'taxi', 'taxi', as.character(Veh_type1)))

train1 <- train1 %>% mutate(Veh_type1 = ifelse(as.character(Veh_type1) == 'truck over 20 tn' | as.character(Veh_type1) == 'truck up to 10 tn' | as.character(Veh_type1) == 'truck 10 to 20 tn', 'truck', as.character(Veh_type1)))
val1 <- val1 %>% mutate(Veh_type1 = ifelse(as.character(Veh_type1) == 'truck over 20 tn' | as.character(Veh_type1) == 'truck up to 10 tn' | as.character(Veh_type1) == 'truck 10 to 20 tn', 'truck', as.character(Veh_type1)))

train1 <- train1 %>% mutate(Veh_type1 = ifelse(as.character(Veh_type1) == 'agriculture tractor' | as.character(Veh_type1) == 'motorcycle'  | as.character(Veh_type1) == 'tow-car'  | as.character(Veh_type1) == 'articulated vehicle'  | as.character(Veh_type1) == 'other', 'other', as.character(Veh_type1)))
val1 <- val1 %>% mutate(Veh_type1 = ifelse(as.character(Veh_type1) == 'agriculture tractor' | as.character(Veh_type1) == 'motorcycle'  | as.character(Veh_type1) == 'tow-car'  | as.character(Veh_type1) == 'articulated vehicle'  | as.character(Veh_type1) == 'other', 'other', as.character(Veh_type1)))

      
model3 <- glm(data = train1,
              formula = Burning_Cost ~ Veh_type1 + Construct_year+D_age,
              family = Gamma())
summary(model3)

mse(predict(model3, train1, type = "response"), train1$Burning_Cost) 
mse(predict(model3, val1, type = "response"), val1$Burning_Cost) 


```
takymto pristupom sa mi model nezlepsil, skor naopak, lebo chyba mi narastla na mseTRAIN=194,1444 a mseVAL=285,327...problem je asi v nespravnom zgrupovani

pozrieme sa preto este raz na tento model, ale s tym, ze nebudeme zrupovat typy vozidiel
```{r}
train2 <- train %>% 
  mutate(Construct_year = ifelse(Construct_year <= 2002, 2002, Construct_year))
   
train2 <- train2 %>% 
  mutate(D_age = ifelse(D_age <= 25, 25, D_age))

train2 <- train2 %>% 
  mutate(D_age = ifelse(D_age >= 75, 75, D_age))

      
model4 <- glm(data = train2,
              formula = Burning_Cost ~ Veh_type1 + Construct_year + D_age,
              family = Gamma())
summary(model4)

mse(predict(model4, train2, type = "response"), train2$Burning_Cost) 
mse(predict(model4, val, type = "response"), val$Burning_Cost) 

```
vidime, ze chyby su velmi podobne ako v modeli 2, takze nase tusenie, ze sme zgrupovali nespravne sa potvrdilo. zaroven ani priradovanie rokov pri construct year mensich ako 2002 k roku 2002, a podobne aj D_age nam nijako nezlepsilo model, ale nemozeme povedat, ze by ho aj zhorsilo nakolko chyby sa lisili minimalne chyby: mseTRAIN=190,6212 a mseVAL=284,0095

vyskusame pridat do tohto posledneho modelu4 este jednu premennu a to Customer_Type
```{r}
model5 <- glm(data = train2,
              formula = Burning_Cost ~ Veh_type1 + Construct_year + D_age + Customer_Type,
              family = Gamma())
summary(model4)

mse(predict(model5, train2, type = "response"), train2$Burning_Cost) 
mse(predict(model5, val, type = "response"), val$Burning_Cost) 
```
ked sa pozrieme opat na chyby tak mseTRAIN=190,6974 a mseVAL=283,8125, Äo su opat velmi blizke hodnoty k chybam modelu4 a modelu2



Zaver: k mojmu povodnemu modelu, ktory pozostaval z Veh_type1 a Construct_year pomohlo len pridanie  dalsej premennej D_age...zgrupovanie, priradovanie hodnot k dalsim a ani pridanie dalsej premennej mu nijako vyrazne nepomohli


